# 请教投资性房地产减值

提问人：木禾草 时间：2011-08-09 11:31:14
企业会计准则第 8 号－资产减值第三条中提到：采用公允价值模式计量的投资性房地产的减值，适用《企业会计准则第 3 号－投资性房地产》 我存在以下疑虑： 1 、准则 8 号提出减值的问题，是不是说明公允价值模式计量的投资性房地产也应进行减值测试，必要性计提资产减值损失？ 2 、既然是公允价值计量，如何确认减值？如果真是发生了价格下降的情况，到底算公允价值变动损失还是资产减值损失？

回答人：chenyiwei
以公允价值计量的投资性房地产是不存在减值问题的，其价值的波动已经体现在公允价值变动损益中了。

回答人：chenyiwei
回复 nikankan 的帖子
可能主要原因是：重估值属于其他综合收益范畴，而以公允价值计量的投资性房地产，其公允价值变动是计入损益的，就像交易性金融资产没有减值问题而可供出售金融资产有减值问题一样，原理上是类似的。

回答人：chenyiwei
回复 nikankan 的帖子
不能这样理解。我理解可供出售金融资产之所以存在计提减值准备的问题，和传统上把其他综合收益和净利润以不同眼光来看待的传统思维方式有关，所以以公允价值计量但其增减值计入其他综合收益的资产项目同样会面临减值问题，并不是认为以后收回时的现金流量预计会低于目前的账面价值，因为以后即使公允价值进一步下跌，也不是目前已存在的状态和已发生的损失，而为未来的损失是不能计提准备的；并且计提减值准备后的账面价值还是等于公允价值，并未低于公允价值。再者，从合理商业理由的角度而言，如果预计未来价值会进一步下跌且不可恢复，则最佳选择是现在就将其出售，而不可能继续持有。

回答人：chenyiwei
回复 nikankan 的帖子
我理解就是我上面提到的“传统上把其他综合收益和净利润以不同眼光来看待的传统思维方式有关”，即认为对于减值损失应当在利润表上体现出来，视同已实现的损益。不过现在的准则体系下，对“其他综合收益”概念尚无一个能够概括其所有组成项目共同特征的描述性定义，只是列举其他综合收益的构成项目，也会对这个问题的理解和把握产生一定困难。